臺灣桃園地方法院刑事判決　　　　　 100年度審訴字第1875號
公　訴　人　臺灣桃園地方法院檢察署檢察官
被　　　告　曾錦沄
　　　　　　黃國慶
上列被告因違反毒品危害防制條例等案件，經檢察官提起公訴（
99年度偵字第20900 號、100 年度偵字第7688號），被告二人於
本院準備程序進行中，就被訴事實均為有罪之陳述，經告知簡式
審判程序意旨，且聽取當事人意見後，本院合議庭裁定由受命法
官獨任進行簡式審判程序，並判決如下：
    主  文
曾錦沄持有第一級毒品，處拘役伍拾日，如易科罰金，以新臺幣
壹仟元折算壹日，扣案含第一級毒品海洛因之香菸貳支、第二級
毒品甲基安非他命壹包（驗餘淨重零點肆伍公克）均沒收銷燬，
扣案包裝前開第二級毒品甲基安非他命之包裝袋壹只（重零點壹
公克）沒收。
黃國慶持有第二級毒品純質淨重貳拾公克以上，累犯，處有期徒
刑捌月，扣案第二級毒品大麻肆包（驗餘合計淨重壹佰壹拾肆點
伍肆公克）均沒收銷燬，扣案包裝前開第二級毒品大麻之包裝袋
肆只（總重貳拾點陸柒公克）均沒收。
    事實及理由
一、黃國慶前：(一)於民國89年間，因偽造文書案件，經本院以89
    年度訴字第861 號判決判處有期徒刑7 月，黃國慶不服提起
    上訴，亦據臺灣高等法院以89年度上訴字第3498號判決駁回
    上訴確定；(二)於91年間，因施用毒品案件，經本院以91年度
    易緝字第4 號判決判處有期徒刑6 月確定；(三)於92年間，因
    施用毒品案件，經本院以91年度訴字第1265號判決判處有期
    徒刑7 月確定；(四)於92年間，因持有第一級毒品案件，經本
    院以92年度桃簡字第1104號判決判處有期徒刑3 月確定；(五)
    於92年間，因偽造文書案件，經本院以92年度訴字第518 號
    判決判處有期徒刑8 月確定，上開(二)、(三)、(四)各罪刑，嗣經
    本院以93年度聲字第1778號裁定合併定應執行刑為有期徒刑
    1 年2 月確定，並與上開(一)、(五)之罪刑接續執行，在94年12
    月16日假釋併付保護管束出監，迄94年12月26日保護管束期
    滿未經撤銷假釋，其未執行之刑，以已執行論。
二、曾錦沄、黃國慶均分別明知海洛因、甲基安非他命及大麻，
    乃分別係毒品危害防制條例所列管之第一、二級毒品，不得
    非法持有，竟仍：
    (一)曾錦沄基於持有第一、二級毒品之犯意，於99年8 月12日
      為警查獲前某時，在其位於桃園縣桃園市○○○路○ 段13
      9 巷145 號8 樓之居處內，由蘇鏡寬（由本院另行審理）
      交付其含有第一級毒品海洛因之香菸2 支，及第二級毒品
      甲基安非他命1 包（驗餘淨重0.45公克，空包裝重0.13公
      克）後，即將之全數藏放在自己穿著之胸罩內而持有之；
    (二)黃國慶基於非法持有純質淨重20公克以上第二級毒品之犯
      意，於99年8 月12日前之99年7 、8 月間某日，在上開大
      興西路2 段139 巷145 號附近之某便利商店，向真實姓名
      年籍不詳之人，取得大麻4 包（驗餘合計淨重114.54公克
      ，空包裝總重20.67 公克）後，即將之藏放在其當時位於
      上開大興西路2 段139 巷145 號8 樓之居處房間內，而自
      該時起無故持有之。
    嗣於99年8 月12日下午2 時許，經警持本院所核發之搜索票
    ，在桃園縣桃園市○○○路○ 段139 巷145 號8 樓查獲曾錦
    沄，並扣得含有第一級毒品海洛因之香菸2 支、第二級毒品
    甲基安非他命1 包（驗餘淨重0.45公克，空包裝重0.13公克
    ），及第二級毒品大麻4 包（驗餘合計淨重114.54公克，空
    包裝總重20.67 公克），再循線查獲黃國慶，始知上情。
三、上開犯罪事實，業據被告曾錦沄、黃國慶分別於本院審理中
    坦承不諱，並核與同案被告蘇鏡寬於偵查中供稱：扣案含有
    海洛因之香菸2 支及甲基安非他命1 包原均係伊所有，而當
    時被告曾錦沄為伊同居女友；另扣案大麻4 包則係被告黃國
    慶所有等語大致相符。又扣案物品經送請鑑定後，香菸2 隻
    均含有第一級毒品海洛因（及愷他命）成分；白色晶體1 包
    檢出第二級毒品甲基安非他命成分，驗餘淨重0.45公克，空
    包裝重0.13公克；煙（應係「菸」之誤）草檢品4 包均含有
    第二級毒品大麻成分，驗餘合計淨重114.54公克，空包裝總
    重20.67 公克，分別有憲兵司令部刑事鑑識中心鑑定書、內
    政部警政署刑事警察局99年10月18日刑鑑字第0990141093號
    鑑定書、法務部調查局濫用藥物實驗室99年9 月10日調科壹
    字第09923020480 號鑑定書各1 紙在卷可稽，堪認被告二人
    之自白均與事實相符，而可採信，是本案事證明確，被告二
    人之犯行洵堪認定，應依法論科。
四、核被告曾錦沄所為，係犯毒品危害防制條例第11條第1 項之
    持有第一級毒品罪及同條例第11條第2 項之持有第二級毒品
    罪，其以一行為同時持有第一、二級毒品，為想像競合犯，
    應依刑法第55條規定，從一重論以持有第一級毒品罪。而被
    告黃國慶所持有第二級毒品大麻之數量，純質淨重已超過20
    公克，是核其所為，係犯毒品危害防制條例第11條第4 項之
    持有第二級毒品純質淨重20公克以上之罪。又被告黃國慶前
    (一)於89年間，因偽造文書案件，經本院以89年度訴字第 861
    號判決判處有期徒刑7 月，被告黃國慶不服提起上訴，亦據
    臺灣高等法院以89年度上訴字第3498號判決駁回上訴確定；
    (二)於91年間，因施用毒品案件，經本院以91年度易緝字第 4
    號判決判處有期徒刑6 月確定；(三)於92年間，因施用毒品案
    件，經本院以91年度訴字第1265號判決判處有期徒刑7 月確
    定；(四)於92年間，因持有第一級毒品案件，經本院以92年度
    桃簡字第1104號判決判處有期徒刑3 月確定；(五)於92年間，
    因偽造文書案件，經本院以92年度訴字第518 號判決判處有
    期徒刑8 月確定，上開(二)、(三)、(四)各罪刑，嗣經本院以93年
    度聲字第1778號裁定合併定應執行刑為有期徒刑1 年2 月確
    定，並與上開(一)、(五)之罪刑接續執行，在94年12月16日假釋
    併付保護管束出監，迄94年12月26日保護管束期滿未經撤銷
    假釋，其未執行之刑，以已執行論等情，有臺灣高等法院被
    告前案紀錄表各1 份附卷可憑，其於有期徒刑執行完畢後，
    5 年內故意再犯本案有期徒刑以上之罪，為累犯，應依刑法
    第47條第1 項規定，加重其刑（被告黃國慶空言辯稱其並不
    構成累犯，並不足採）。爰審酌被告二人均明知上開毒品係
    毒品危害防制條例所管制之第一、二級毒品，不得非法持有
    ，猶仍違反國家對於杜絕毒品犯罪之禁令，而非法持有之，
    再兼衡被告二人分別所持有毒品之數量（被告黃國慶持有大
    麻之數量，顯逾20公克甚多），以及被告二人於犯後均能坦
    承犯行等一切情狀，分別量處如主文所示之刑，並就被告曾
    錦沄部分諭知易科罰金之折算標準。檢察官雖當庭就被告曾
    錦沄具體求予量處有期徒刑3 月，惟本院衡酌被告曾錦沄前
    並未有任何論罪科刑紀錄，素行良好，且所持有毒品之數量
    尚屬輕微，暨本案之犯罪情節、所生危害等情後，認上揭刑
    度已足對被告曾錦沄收懲戒之效，是檢察官之具體求刑稍嫌
    過重，併予敘明。
五、沒收部分：
    (一)扣案之香菸2 隻、白色晶體1 包，經檢驗後，分別含有第
      一級毒品海洛因、第二級毒品甲基安非他命之情，已如上
      述，應堪認均係違禁物無訛，自應依毒品危害防制條例第
      18條第1 項之規定，不問屬於犯人與否，於被告曾錦沄主
      文項下，宣告沒收銷燬之；又香煙2 支因與殘留其上之第
      一級毒品海洛因無法析離，故應視為毒品而併予沒收銷燬
      。至扣案用以包裝上開甲基安非他命之包裝袋1 只，既能
      與甲基安非他命分別秤其重量，即無難以析離而無法個別
      宣告沒收之情事（最高法院92年度臺上字第6911號判決要
      旨參照），惟因該包裝袋於同案被告蘇鏡寬連同內裝之甲
      基安非他命一併交予被告曾錦沄之際，即屬被告曾錦沄所
      有，且係屬供渠犯本案之罪所用之物，爰再依刑法第38條
      第1 項第2 款之規定，於被告曾錦沄主文項下，宣告沒收
      之。
    (二)扣案之菸草4 包，經檢驗後，亦含有第二級毒品大麻成分
      一節，業如上述，亦應依毒品危害防制條例第18條第1 項
      之規定，不問屬於犯人與否，於被告黃國慶主文項下，宣
      告沒收銷燬之；另扣案用以包裝上開大麻之包裝袋4 只，
      既能與大麻分別秤其重量，即無難以析離而無法個別宣告
      沒收之情事，惟因該等包裝袋亦均屬被告黃國慶所有而供
      其犯本案之罪所用之物，爰再依刑法第38條第1 項第2 款
      之規定，於被告黃國慶主文項下，宣告沒收之。
    (三)另扣案之第一級毒品海洛因3 包、第二級毒品甲基安非他
      命2 包、分裝夾鍊袋1 包、葡萄糖、研磨器1 組、電子磅
      秤3 個、帳冊1 本、及現金91,300元等物，則為同案被告
      蘇鏡寬所有，業據伊供承在卷，且查無積極證據足認與被
      告二人犯本案之罪有關，爰不併於被告二人主文項下宣告
      沒收，再予指明。
六、依刑事訴訟法第273 條之1 第1 項、第299 條第1 項前段，
    毒品危害防制條例第11條第1 項、第2 項、第4 項、第18條
    第1 項前段，刑法第11條、第47條第1 項、第55條、第41條
    第1 項前段、第38條第1 項第2 款，判決如主文。
七、如不服本判決，得自收受送達之翌日起10日內向本院提出上
    訴狀（應附繕本），其未敘述上訴理由者，應於上訴期間屆
    滿後20日內補提理由書狀於本院，上訴於臺灣高等法院。
本案經檢察官林郁芬到庭執行職務。
中    華    民    國   100    年    10    月    12    日
                              刑事庭  法  官  蘇昌澤
以上正本證明與原本無異。
                                      書記官  石曉芸
中    華    民    國   100    年    10    月    12    日
附錄本案論罪科刑依據之法條：
毒品危害防制條例第11條
持有第一級毒品者，處 3 年以下有期徒刑、拘役或新臺幣 5 萬
元以下罰金。
持有第二級毒品者，處 2 年以下有期徒刑、拘役或新臺幣 3 萬
元以下罰金。
持有第一級毒品純質淨重十公克以上者，處 1 年以上 7 年以下
有期徒刑，得併科新臺幣 1 百萬元以下罰金。
持有第二級毒品純質淨重二十公克以上者，處 6 月以上 5 年以
下有期徒刑，得併科新臺幣 70 萬元以下罰金。
持有第三級毒品純質淨重二十公克以上者，處 3 年以下有期徒
刑，得併科新臺幣 30 萬元以下罰金。
持有第四級毒品純質淨重二十公克以上者，處 1 年以下有期徒
刑，得併科新臺幣 10 萬元以下罰金。
持有專供製造或施用第一級、第二級毒品之器具者，處 1 年以
下有期徒刑、拘役或新臺幣 1 萬元以下罰金。